【裁判字號】    98,重上更(七),71
【裁判日期】    980818
【裁判案由】    貪污治罪條例
【裁判全文】
臺灣高等法院高雄分院刑事判決    98年度重上更(七)字第71號
上  訴  人
即  被  告  甲○○
選任辯護人  顏宏斌律師
上列被告因貪污治罪條例案件，不服臺灣高雄地方法院90年度訴
字第909 號中華民國91年7 月4 日第一審判決（起訴案號：臺灣
高雄地方法院檢察署89年度偵字第15327 號），提起上訴，判決
後經最高法院第7 次發回更審，本院判決如下：
    主  文
原判決關於甲○○部分，撤銷。
甲○○無罪。
    理  由
一、公訴意旨略以：被告甲○○為高雄港務警察所三號碼頭檢查
    哨之警員，負責對通過高雄港三號碼頭檢查哨之各式車輛實
    施檢查、管制之工作，為依據法令從事公務之人員；歐超傑
    、鄭春枝（均經本院上訴審判處罪刑確定）夫妻係高雄市傑
    運企業有限公司（下稱傑運公司）之實際負責人，乙○○（
    經本院上訴審判處罪刑確定）則為受僱於該公司之司機。緣
    於民國88年間，傑運公司自高雄港蓬萊區載運進口鋼材至雲
    林縣麥寮工業區，為節省載運成本，乃以超載之方式減少車
    次（包括超長、超寬、超高、超重），為避免遭到檢查哨警
    員之取締開罰單或要求重新裝載，遂由歐超傑、鄭春枝指示
    乙○○行賄檢查哨警員，三人乃基於行賄之概括犯意聯絡，
    由乙○○連續對甲○○，以每台超載貨車新台幣（下同）5
    百元至1 千元之代價，趁甲○○值班之際，將賄款夾在「貨
    物出港放行條」中交付甲○○，而由甲○○對該公司違規超
    載之車輛予以放行，乙○○再向歐超傑、鄭春枝請領行賄之
    款項。甲○○乃基於概括之犯意，趁其於上開檢查哨值勤之
    際，連續對於違背職務之行為，收受林琪南交付之賄款達10
    次以上，而對其職務上應取締開具罰單之傑運公司超載貨車
    ，予以放行，或安排於其他員警當班之時段放行，總計收受
    傑運公司交付之賄款約2 萬元；被告甲○○復承前違背職務
    收受賄賂之犯意，於88年4 月17日18時29分許，主動打電話
    向林琪南要求招待至高雄市「雪莉舞廳」飲宴，林琪南為答
    謝甲○○違背職務放行其公司違規超規車輛及避免日後超載
    時遭甲○○刁難取締，乃於當晚招待甲○○及其友人至「雪
    莉舞廳」消費共計2 萬餘元，甲○○因而取得免費接受招待
    之不正利益，甚至要求帶小姐出場，林琪南無法負擔，乃趁
    機離開雪莉舞廳。因認被告甲○○涉犯貪污治罪條例第4 條
    第1 項（起訴書漏引）第5 款之違背職務收受賄賂及其他不
    正利益罪嫌等語。
二、按犯罪事實應依證據認定之，無證據不得認定犯罪事實；又
    不能證明被告犯罪者，應諭知無罪之判決，刑事訴訟法第15
    4 條第2 項、第301 條第1 項定有明文；次按刑事訴訟法第
    161 條第1 項規定：檢察官就被告犯罪事實，應負舉證責任
    ，並指出證明之方法。因此，檢察官對於起訴之犯罪事實，
    應負提出證據及說服之實質舉證責任。倘其所提出之證據，
    不足為被告有罪之積極證明，或其指出證明之方法，無從說
    服法院以形成被告有罪之心證，基於無罪推定之原則，自應
    為被告無罪判決之諭知（最高法院92年台上字第128 號判例
    意旨參照）；又被告否認犯罪事實所持之辯解，縱屬不能成
    立，仍非有積極證據足以證明其犯罪行為，不能遽為有罪之
    認定。又無論直接或間接證據，其為訴訟上之證明，須於通
    常一般之人均不致於有所懷疑，而得確信其為真實之程度者
    ，始得據為有罪之認定，倘其證明尚未達到此一程度，而有
    合理之懷疑存在時，遽為有罪之認定，自非適法（最高法院
    97年度台上字第5559號判決要旨足參）；另按犯對於公務員
    關於違背職務之行為，行求、期約或交付賄賂或其他不正利
    益之罪；而在偵查或審判中自白者，減輕或免除其刑（參貪
    污治罪條例第11條第4 項規定），則為避免其有為偵查機關
    誘導，或為圖邀輕典而為不實供述之可能，以擔保其所為不
    利於其他共同被告（共犯）之供述（即供出該案之其他共犯
    事證之陳述）之真實性，自應有足以令人確信其供述為真實
    之補強證據，俾貫徹刑事訴訟無罪推定及嚴格證明之基本原
    則。而茲所謂補強證據，指其他有關證明該被告或犯罪嫌疑
    人關於「其他共犯之犯罪事證」之供述真實性之相關證據而
    言。至該被告或犯罪嫌疑人前後供述是否相符、有無重大矛
    盾、指述是否堅決以及態度是否肯定等情，僅足為判斷其供
    述是否具有瑕疵之參考，因仍屬自白或對己不利供述之範疇
    ，尚不足作為其所述犯罪事實（其他共犯之犯罪事證）之補
    強證據；而其與所供出之其他共犯間之關係、彼此交往背景
    、有無重大恩怨糾葛等情，因與「其他共犯之犯罪事證」之
    有無，不具必然之關連性，亦不足藉以補強及擔保其自白為
    真實之證明力（最高法院95年度台上字第483 號判決要旨足
    參）。
三、證據能力：
(一)、證人乙○○、鄭春枝於法務部調查局航業海員調查處高雄調
    查站（下稱海調處）之陳述，因與其等嗣於本院更一審證述
    不符，而其先前之海調處之陳述較近於案發時間，對於案情
    記憶自然較為深刻，且對於案情敘述較少出於對於被告甲○
    ○涉案之顧慮，足認上開證人等於海調處時受外力、人情等
    干擾程度較低，又無其他證據可認有何非出於自由意志陳述
    之情形，足認上開海調處之陳述有較可信之特別情況，且為
    證明被告甲○○被訴犯罪事實存否所必要，依刑事訴訟法第
    159 條之2 規定，均認有證據能力。
(二)、證人乙○○於偵查中經具結之陳述，並未曾提及檢察官在偵
    查時有不法取供之情形，且亦無證據足以證明證人上開陳述
    有顯不可信之情況，該證人於本院更一審復已到庭接受詰問
    ，足可認定業已保障被告甲○○詰問權，依刑事訴訟法第15
    9 條之1 第2 項規定，自得為證據。
(三)、證人鄭春枝於偵查中以被告身分所供關於被告甲○○被訴收
    賄部分之犯罪情節，因與其嗣於本院更一審立於證人地位所
    為陳述不符，而該證人既於被告甲○○案件審判中業已到場
    作證，被告甲○○自有對其詰問之機會，法院亦得親自觀察
    該證人前後陳述不一致之反應，以判斷何者陳述較為可採，
    則該不符部分例外得為被告甲○○之證據（最高法院95年度
    台上字第2361號判決要旨足參）。
(四)、本件通訊監察錄音係偵查犯罪機關依法定程序實施監聽所得
    （參卷附通訊監察書），而後述通訊監察譯文，雖為偵查犯
    罪機關單方面製作，但業經原審當庭勘驗該監察之錄音內容
    ，踐行調查證據之程序，自得採為認定犯罪事實之基礎（最
    高法院93年度台上字第6510號判決要旨足參），又本件實施
    通訊監察雖係於通訊監察法88年7 月14日公布前所為，惟仍
    係依據87年11月5 日法務部（87）法檢字第00365 號函修正
    發布之「檢察機關實施通訊監察應行注意要點」辦理，自無
    「違背法定程序取得之證據」情形，則後述通訊監察譯文，
    足認有證據能力。
(五)、按測謊技術既係本於心理學及生理學之理論為基礎，並佐以
    科學儀器詳實記錄受測者應答時之各項反應，復由專業人員
    進行問題設計及結果判讀，所得測謊結果自具有相當之可信
    性。倘測謊人員具備專業之知識技能，復事先獲得受測者之
    同意，所測試之問題及其方法又具專業可靠性時，該測謊結
    果，非無證據能力（最高法院94年度台上字第1753號判決要
    旨足參）。本件卷附法務部調查局對於被告甲○○之測謊鑑
    定通知書，係於偵查中由檢察官委請該局施以鑑定，且於測
    謊鑑定後，提出上述報告書及鑑定過程參考資料為憑，合於
    刑事訴訟法第198 條、第206 條第1 項、第208 條等規定，
    自屬刑事訴訟法第159 條第1 項規定之例外情形，認有證據
    能力。
四、公訴人認上訴人即被告甲○○涉犯上開違背職務收受賄賂及
    不正利益之貪污罪嫌，係以同案被告即證人乙○○、鄭春枝
    之供證，卷附通訊監察譯文內容，及被告測謊報告等情為據
    。然訊據被告否認被訴上開犯行，辯稱：伊當時擔任高雄港
    務警察所三號碼頭員警，負責通行車輛之檢查、管制及取締
    違規等職務，從未收過業者紅包賄賂；又於88年4 月17日，
    係因伊有屏東之警察同事來高雄，伊才邀約乙○○去雪莉舞
    廳，因乙○○常在港區出入，伊想從他那裏獲得港區走私情
    報，伊沒有要乙○○請客，消費2 萬元亦由伊付帳，伊友人
    丙○○、丁○○與乙○○的消費也是伊請客等語。
五、經查：
(一)、關於被告甲○○被訴違背職務收受賄款達10次以上，總計收
    受賄款約2 萬元部分：
 1、公訴意旨固據證人乙○○、鄭春枝各於海調處及檢察官偵訊
    時之供證及後述通訊監察譯文，而認被告甲○○於88年4 月
    17日下午5 時45分許，在第一碼頭登記站，收受證人乙○○
    交付之2,000 元賄賂云云，惟：
  (1)證人乙○○嗣於原審及本院上訴審，均以被告身分否認其有
    上開公訴意旨所指因貨車超載而送錢行賄甲○○犯行，並改
    稱：「通聯記錄中電話裡是有這麼說，但實際上沒有這麼做
    」等語（見原審卷第141-143 頁，本院上訴卷一第103 頁）
    ，嗣於本院更一審亦以證人身分，於交互詰問時具結證述：
    「其並無向甲○○行賄，其與歐超傑、鄭春枝在電話中說到
    行賄的話，但是沒有這樣做」（見本院上更一卷第119 頁）
    等語，又證人鄭春枝於原審亦以被告身分改稱：「乙○○以
    電話告訴我說港警要索賄，但是他沒有告訴我是哪一位」等
    語（見原審卷第85頁），且於本院更一審以證人身分具結證
    述：「我都包給乙○○，是否行賄是他的事情」等語（見本
    院上更一卷第142 頁），又依據證人鄭春枝於偵查中以被告
    身分所稱關於乙○○拿錢給甲○○等情，係由乙○○所告知
    ，亦即所謂被告甲○○收受賄款情事，證人鄭春枝則屬聽聞
    自乙○○，而上開證人乙○○、鄭春枝之證詞前後不一，自
    難逕採證人乙○○、鄭春枝前於海調處、偵查中所為不利於
    被告甲○○之供證，憑以認定被告甲○○即有被訴此部分收
    賄犯行。
  (2)卷附之通訊監察譯文中，證人鄭春枝（歐太太）於88年4 月
    17日17時7 分35秒，固曾在電話中要證人乙○○「拿（錢）
    過去給他（甲○○）」；同日17時11分11秒，證人鄭春枝並
    打電話給被告甲○○，告知「已囑乙○○去第一碼頭登記站
    找甲○○」；證人乙○○並於同日17時42分打電話給被告甲
    ○○，查問甲○○究在何處，並表示要馬上過去；惟至同日
    18時29分37秒，被告甲○○在打給證人乙○○之電話中，卻
    質問證人乙○○為何「電話都打不通？」……並說「不用了
    ，你沒那個誠意」，而證人乙○○則回答「你怎麼說這種話
    ，我剛才還進去碼頭」，被告甲○○即答話「不通，人家都
    回去了」，證人乙○○接著說「我剛才才講一下話而已，人
    都回去了」（見第22099 號偵卷第25-26 頁），由上開電話
    對話內容綜合以觀，再參酌同日19時6 分56秒，被告甲○○
    又以電話邀證人乙○○去雪莉舞廳等情，被告甲○○並說「
    雪莉可以走看看，好不好？讓我那個一下，好不好？」，「
    我從來沒要求你這個」（見第22099 號偵卷第17頁）等語，
    則尚難認證人乙○○確有於88年4 月17日下午17時許，前往
    上開第一碼頭處交付被告甲○○2,000 元之事實。
 2、公訴意旨另依卷附88年2 月25日通訊監察譯文，及證人乙○
    ○、鄭春枝之供證，而認被告甲○○於88年2 月25日收受證
    人乙○○交付之3,000 元賄賂云云。惟依卷附88年2 月25日
    之通訊監察譯文內容，證人乙○○確曾分別與證人鄭春枝、
    某司機談到已經和被告甲○○談妥之情，及證人乙○○與被
    告甲○○之對話中亦確有該日（25日）7 時20分之對話，但
    被告甲○○於對話中，亦談及「你們不要裝太重，不要太那
    個」之語，而證人乙○○就其與證人鄭春枝之對話中所言「
    南仔（指被告甲○○）嗎？他說等到7 時20分，在發落一下
    ，每一個500 ，我收一收包壹包再塞給那個就可以了」等語
    ，係稱：「意指甲○○於7 時20分他會安排違規超載的貨車
    出港，每一台貨車我會收500 元，包齊後連同放行條交給三
    號碼頭管制站值班警員」（見第22099 號偵卷第64頁），然
    佐以卷附「三號碼頭派出所勤務分配表」當日18時至20時之
    勤務，並非被告甲○○值班之情（見原審卷第413 頁），足
    見被告甲○○於該日（25日）18時至20時並未值勤已明，且
    證人乙○○於海調處所陳上情，業已指明該日（25日）違規
    超載而員警放行之貨車有6 輛，每輛收500 元（即共收3,00
    0 元），交給【三號碼頭管制站值班員警】等情（見第2209
    9 號偵卷第63-64 頁），亦無積極證據可證明被告甲○○確
    有收受該日之賄款3,000 元，被告被訴此部分收賄3,000 元
    一節，亦難證實。
 3、公訴意旨所舉之證人乙○○於高雄海調處指稱：「有拿3 、
    4,000 元給被告甲○○」、「我曾經不下10次將貨車順利出
    港之報酬交給甲○○等4 名警員，其中以交付甲○○次數最
    多」、「我前後支付甲○○金額超過2 萬元」等語（見第22
    099 號偵卷第61、69頁，「原審勘驗上述海調處錄影內容，
    見原審審卷第286-289 、314-319 、345-350 頁），經核證
    人乙○○就交付賄款給被告甲○○之次數、金額，前後供證
    並不一致，所為不利於被告甲○○陳述之真實性已令人存疑
    ？再參酌證人乙○○於原審及本院前審又改證並無交付賄賂
    與被告甲○○等情（如上所述），而卷附其他通訊監察譯文
    之內容，均無從佐證被告甲○○尚有其他收受賄賂之犯行，
    故難僅憑證人乙○○前揭前後不一之供證，遽認被告甲○○
    有其他收受賄款（即被訴收受賄款總計約2 萬元）之犯行。
(二)、關於被告甲○○被訴違背職務收受不正利益（即雪莉舞廳之
    消費）2 萬餘元部分：
 1、按貪污治罪條例第4 條第1 項第5 款之對於違背職務之行為
    ，收受不正利益罪之成立，應以其收受之財物或不正利益，
    與公務員職務範圍內踐履賄求之違背職務特定行為，是否有
    對價關係為必要，兩者如有對價關係，不問行賄者以何種名
    義為之，其收受之一方即應成立收受賄賂罪。所謂對價關係
    ，不僅應就客觀存在之事實觀察，亦應審究交付者與收受者
    主觀上之認識而綜合判斷（最高法院98年度台上字第3432號
    判決要旨參照）。
 2、被告甲○○被訴在雪莉舞廳，收受由證人乙○○所支付之消
    費款2 萬餘元不正利益，所謂有對價關係之「違背職務之特
    定行為」，公訴意旨係指「答謝被告甲○○違背職務放行乙
    ○○擔任司機之傑運公司違規車輛」，即指「被告甲○○於
    88年4 月17日（即雪莉舞廳消費日）前某日，於執行上述管
    制崗哨勤務時，對於傑運公司所屬貨車所載運之鋼板已違反
    道路交通安全規則第38條關於車輛尺度、軸重、總重等限制
    規定，竟未依道路交通管理處罰條例第29條第1 項第1 款規
    定，製發舉發單，而予以放行」違背職務之特定行為。然：
  (1)證人乙○○於海調處所稱：「該通電話（88年4 月17日18時
    29分）是『三號碼頭管制站員警甲○○』打給我的，談話內
    容是甲○○提議要約朋友與我一同去『雪莉舞廳』消費，甲
    ○○於88年4 月17日晚上帶朋友二位與我同往雪莉舞廳消費
    ，『由我支付2 萬元的帳單』，因為『甲○○長期幫助安排
    傑運公司貨車違規超載、超寬由三號管制站出港，而且我也
    怕日後甲○○取締違規，所以我才同意花費該筆2 萬元』」
    等語，不僅其後已翻異前供（如上所述），且其所稱：被告
    「長期」幫助安排傑運公司貨車違規超載、超寬由三號管制
    站出港等違背職務之行為之時間，均屬抽象而不確定，且與
    卷附乙○○與鄭春枝（即譯文之歐太太）於88年4 月18日19
    時56分50秒之通訊監察譯文中，證人鄭春枝所稱：「最近又
    沒有超載」（見第22099 號偵卷第29頁）等情亦不相符，則
    證人乙○○於海調處所稱上情，能否遽採，非無疑問。
  (2)卷附證人乙○○於88年2 月25日18時40分50秒與證人鄭春枝
    之通話內容（見第321 號他卷第70頁），雖有提及被告甲○
    ○於當天，似有放行違規超載貨車之嫌，但依據卷附被告甲
    ○○於該日稍早，即該日（25日）17時47分54秒與證人乙○
    ○之通話內容，被告甲○○即有話及「你們不要裝太重，不
    要太那個」之提醒乙○○不要超重等語（見第321 號他卷第
    70頁），又傑運公司所屬貨車於該日（25日）實際裝載後究
    竟有無超重違規？該日（25日）執行檢查勤務之員警有無對
    傑運公司所屬違規貨車未加舉發即放行？等攸關被告甲○○
    有無違背職務之事實，公訴人起訴並未舉證以供法院調查審
    認，另被告甲○○既未輪值該日（25日）19時至20時之勤務
    （有勤務分配表可參，見原卷第413 頁），則上開監聽譯文
    內容，與認定被告甲○○有無被訴「違規未對傑運公司所屬
    貨車舉發」之違背職務行為間亦屬無涉，且卷附又無其他積
    極證據足以證明被告甲○○於該日（25日）有與何值勤員警
    間，有何違規放行傑運公司所屬超重貨車之犯意聯絡。
  (3)卷附證人乙○○於88年3 月2 日18時28分25秒與被告甲○○
    之通話內容（見第321 號他卷第79頁），雖有提及被告甲○
    ○於當天（2 日）似有安排放行違規超載貨車之嫌，但證人
    乙○○於該日（2 日）通話後，是否確因超重違規，而果真
    前往一號碼頭登記站找被告甲○○安排放行，公訴人起訴並
    未舉證以供法院調查審認，另依卷附之證人乙○○海調處筆
    錄固載：「當時該通電話（即指上述通話）是被告甲○○打
    給我，我當時在第三號碼頭管制站，因值班員警認定我所載
    三塊鋼板已逾重量，不讓我出港，是當時在一號站之被告甲
    ○○要我去找他商量，因為以往傑運公司所屬貨車超載，均
    是由他安排出港的」（見第22099 號偵卷第65頁背面）等情
    ，然原審於90年11月16日當庭勘驗該次筆錄之錄影內容結果
    ，確認證人乙○○當時並未說：「因為以往傑運公司所屬貨
    車超載，均是由他安排出港的」等語（見原審卷第318 、31
    9 頁），則此部分亦乏證據足認被告甲○○於當天（2 日）
    ，有何違背職務而放行傑運公司所屬超重貨車之事實。
 3、被告甲○○被訴在雪莉舞廳，收受由證人乙○○所支付之消
    費款2 萬餘元不正利益，所謂有對價關係之「違背職務之特
    定行為」，公訴意旨係指被告甲○○接受證人乙○○「避免
    該公司車輛日後超載時遭甲○○刁難取締」之舞廳消費招待
    ，即指被告甲○○為圖於其本人輪值檢查勤務時，放行乙○
    ○所屬公司違規貨車而從中得利，乃邀請乙○○招待舞廳消
    費款2 萬餘元。然證人乙○○於本院上訴審以被告身分供述
    ：「其在雪莉舞廳付2 萬元，我走的時候，我將當時消費全
    部的費用先結清，包括我個人消費費用」等語（見本院上訴
    字卷一第168-169 頁），則關於證人乙○○個人消費部分，
    其支付之款項，自難認屬公訴意旨所指之不法利益範圍，又
    證人乙○○於本院更一審以證人身分具結證述：「其在雪莉
    舞廳有先付一部分，甲○○後來有付錢，大家公家（即共同
    ）付費」等語（見本院更一卷第121 頁），且依據卷附88年
    4 月17日18時29分之被告甲○○與證人乙○○電話內容，被
    告甲○○亦提及：「雪莉可以走看看，好不好？讓我那個一
    下，好不好？」，「我從來沒要求你這個」（見第321 號他
    卷第48頁）等語，復參以當晚同至雪莉舞廳之證人丁○○、
    丙○○於原審具結證稱：「乙○○先離開，後來是甲○○買
    單」、「有個小姐拿帳單進來，後來是甲○○買單」等語（
    見原審卷第259 、262 頁），而公訴人起訴所舉證據及其他
    卷附證據，均無從證明被告甲○○邀約證人乙○○同赴雪莉
    舞廳消費時，有要求乙○○付款招待之事實，亦難證實乙○
    ○先行離去時支付2 萬餘元消費款，係出於被告甲○○之要
    求？從而，公訴意旨所認被告甲○○就違背職務之事項，而
    有要求、期約不正利益一節，自難遽為論斷。
 4、據上各節，究竟被告甲○○有如何長期幫助安排「傑運公司
    」違規貨車由三號管制站出港等「違背職務之特定行為」，
    或於何時於執行上述管制崗哨勤務時，有對於傑運公司所屬
    違規貨車，未依法舉發而予以放行「違背職務之特定行為」
    ，或被告甲○○有何就上開違背職務之事項，而向證人乙○
    ○要求、期約上述舞廳消費款之不正利益等事實，公訴意旨
    均未舉證提出依憑之證據及理由，即公訴意旨起訴所憑之上
    開證據，其為訴訟上之證明，仍有合理之懷疑存在，尚難遽
    謂證人乙○○應被告之邀至雪莉舞廳消費而支付2 萬餘元，
    即與被告何項違背職務之行為間有對價關係。
(三)、檢察官於偵查中囑託法務部調查局對被告甲○○實施測謊鑑
    定，經鑑定人員以「控制問題法」、「混合問題法」對被告
    施以測謊鑑定結果，認被告就「貨車超載其均有依規定予以
    取締；其沒有替超載貨車安排特定時段通過管制站；其沒有
    收受貨車司機的金錢好處」等問題，均呈「情緒波動之反應
    」，研判「有說謊」，固有法務部調查局89年7 月11日（89
    ）陸（三）字第09130794號鑑定通知書（見第22099 號偵卷
    第34頁）及法務部調查局96年3 月21日函附上開測謊鑑定過
    程參考資料（見本院更三卷第93-102頁）在卷，但上開測謊
    鑑定之設題，為一般性之問題，並非對被告就「傑運公司」
    貨車超載是否均有依規定予以取締；被告有沒有替「傑運公
    司」超載貨車安排特定時段通過管制站；被告有無收受「傑
    運公司」貨車司機的金錢好處等問題，加以鑑定，自與證人
    乙○○上開所稱「被告長期幫助安排傑運公司貨車違規超載
    、超寬由三號管制站出港」云云，在論理上並無必然之關連
    ，亦即對於被告有無對於「傑運公司」違規貨車未依法舉發
    而予以放行「違背職務之特定行為」，並無必然之關連，自
    難以此測謊鑑定結果，據為佐認證人乙○○上開陳述是否可
    採，更無從逕以此測謊鑑定結果，採為對被告不利之認定。
六、綜上所述，公訴人起訴所持之上開論據，均無法採為認定被
    告甲○○有何被訴違背職務收受賄賂及不正利益之貪污犯罪
    之證據。此外，復查無其他積極證據足資證明被告甲○○有
    何上開被訴貪污犯行，被告甲○○被訴違背職務收受賄賂及
    不正利益之貪污犯罪自屬不能證明。原判決關於被告甲○○
    部分，未予詳求遽為論罪科刑，即有未恰。被告甲○○執此
    聲明上訴，指摘原判決關於此部分不當，為有理由，應由本
    院將原判決關於被告甲○○部分撤銷，改為諭知被告甲○○
    無罪之判決。
七、原判決同案被告乙○○、鄭春枝及歐超傑等人部分，均經本
    院上訴審判決確定，另同案被告黃耀徵部分，業據本院更二
    審判決無罪確定，均不另論列，附此敘明。
據上論結，應依刑事訴訟法第369 條第1 項前段、第364 條、第
301 條第1 項，判決如主文。
本案經檢察官許月雲到庭執行職務。
中    華    民    國    98    年    8     月    18    日
                刑事第一庭  審判長法  官  郭雅美
                                  法  官  徐美麗
                                  法  官  張意聰
以上正本證明與原本無異。
如不服本判決應於收受本判決後10日內向本院提出上訴書狀，其
未敘述上訴理由者，並得於提起上訴後10日內向本院補提理由書
狀（均須按他造當事人之人數附繕本）「切勿逕送上級法院」。
中    華    民    國    98    年    8     月    18    日
                                  書記官  陳金


司法院資訊處製作；財團法人民間司法改革基金會備份。
